臺灣臺中地方法院刑事判決　　　　　　　100年度易字第409號
公　訴　人　臺灣臺中地方法院檢察署檢察官
被　　　告　黃書章
上列被告因竊盜案件，經檢察官提起公訴(99年度偵字第23389號
)，被告於準備程序中就被訴事實為有罪之陳述，經告知簡式審
判程序之旨，並聽取當事人之意見後，經本院合議庭裁定由受命
法官獨任進行簡式審判程序，判決如下:
    主    文
黃書章竊盜，累犯，處有期徒刑肆月，如易科罰金，以新臺幣壹
仟元折算壹日。又竊盜，累犯，處有期徒刑月，如易科罰金，
以新臺幣壹仟元折算壹日。又竊盜，累犯，處有期徒刑月，如
易科罰金，以新臺幣壹仟元折算壹日。應執行有期徒刑玖月，如
易科罰金，以新臺幣壹仟元折算壹日。
    犯罪事實
一、黃書章前於民國94年間，因竊盜案件經臺灣士林地方法院以
    94年度易字第142號判決，判處有期徒刑8月確定；又因竊盜
    案件，經臺灣板橋地方法院以94年度簡字第2204號判決，判
    處有期徒刑4月確定，上開2案接續執行，於95年1月27日執
    行完畢。詎仍不思悛悔，竟意圖為自己不法之所有，分別為
    下列犯行：
(一)於97年10月3日晚上8時4分許，在臺中市○里區○○路84號
    之閱成書坊內，趁店員廖慧齡至廁所離開櫃檯之際，進入櫃
    檯，徒手竊取廖慧齡所有置於櫃檯內之皮包1個【內含新臺
    幣(下同)2萬1000元、國民身分證、汽車、機車駕駛執照各1
    張、卡西歐S880型號相機1臺、Sony mp3 1臺等物品】。得
    手後，逕行離去，並將現金花用殆盡，相機予以變賣，其餘
    物品則丟棄他處。嗣經廖慧齡報警處理，為警到場採證，經
    採集遺留在店內之飲料吸管送請內政部警政署刑事警察局鑑
    定後，發現該吸管上之DNA-STR型別，與黃書章所涉其他竊
    盜案件，於現場遺留之飲料吸管送驗之DNA-STR型別相符，
    而循線查獲上情。
(二)於97年10月24日中午12時25分許，在臺中縣潭子鄉(現改制
    成臺中市潭子區○○○○路261號之大大書坊內，趁店員蕭玉
    鳳上樓為顧客開啟電風扇，離開櫃檯之際，徒手竊取蕭玉鳳
    所有置於櫃檯內之皮包1個【內含2500元、國民身分證、汽
    車、機車駕駛執照各1張、蕭美鳳、曾子銘、曾文瑞之全民
    健康保險卡各1張、臺中商銀、第一銀行、臺灣銀行、渣打
    銀行、郵局之提款卡各1張、台新銀行、渣打銀行、中國信
    託銀行之信用卡各1張、門號0000000***號之手機1支等物品
    】。得手後，逕行離去，並將現金花用一空，其他物品則棄
    置他處。嗣經蕭玉鳳報警處理，黃書章於有偵查犯罪職權之
    機關或個人發覺其所為此次竊盜行為前，自動向臺中縣警察
    局(現改制為臺中市政府警察局)霧峰分局員警張滄柏自首其
    於上址大大書坊內竊取蕭玉鳳所有之皮包之竊盜犯行，並主
    動接受裁判。
(三)於98年11月22日下午5時13分許，在臺北市信義區○○○路
    ○段371號之展燕庭漫畫休閒館內，趁店員洪蕙萍離開櫃檯之
    際，進入櫃檯，打開抽屜，徒手竊取洪蕙萍所有置於抽屜內
    之現金3700元、Sony Ericsson W5801型號之手機1支(序號
    ：000000000***號)、Samsung J208型號之手機1支(序號：
    00000000000***號等物品。得手後，逕行離去，並將現金花
    用一空，手機則予以變賣。嗣經洪蕙萍報警處理，黃書章於
    有偵查犯罪職權之機關或個人發覺其所為該次竊盜行為前，
    自動向臺中縣警察局(現改制為臺中市政府警察局)霧峰分局
    員警張滄柏自首其於上址展燕庭漫畫休閒館內竊取洪蕙萍所
    有上開物品之竊盜犯行，並主動接受裁判。
二、案經臺中縣警察局(現改制為臺中市政府警察局)霧峰分局報
    告臺灣臺中地方法院檢察署檢察官偵查起訴。
    理    由
一、本件被告黃書章所犯，非死刑、無期徒刑、最輕本刑為3年
    以上有期徒刑之罪，或高等法院管轄第一審之案件，被告於
    準備程序中，就前揭被訴事實為有罪之陳述，經受命法官告
    以簡式審判程序之旨，並聽取被告與公訴人之意見後，本院
    認無不得或不宜改依簡式審判程序進行之處，爰依刑事訴訟
    法第273條之1第1項、第284條之1，經合議庭評議後，裁定
    本件由受命法官獨任進行簡式審判程序，是本件之證據調查
    ，依刑事訴訟法第273條之2規定，不受同法第159條第1項、
    第161條之2、第161條之3、第163條之1及第164條至170 條
    規定之限制，合先敘明。
二、認定犯罪事實所憑之證據
(一)上開犯罪事實一(一)部分，業據被告於警詢、偵查中及本院
    準備程序及審理時均坦承不諱，核與被害人廖慧齡於警詢證
    述之失竊情節相符，並有臺中縣警察局霧峰分局內新派出所
    受理刑事案件報案三聯單、監視器錄影畫面翻拍照片13張、
    臺中市政府警察局霧峰分局100年2月8日中市霧警偵字第100
    0002496號函及檢送之現場勘察報告、內政部警政署刑事警
    察局97年12月23日刑醫字第0970186321號鑑驗書、臺中市警
    察局第一分局刑事案件報告書各1份在卷可稽。
(二)上開犯罪事實一(二)部分，業據被告於警詢、偵查中及本院
    準備程序及審理時均坦承不諱，核與被害人蕭玉鳳於警詢證
    述之失竊情節相符，並有臺中縣警察局豐原分局潭子分駐所
    受理刑事案件報案三聯單1紙附卷足參。
(三)上開犯罪事實一(三)部分，業據被告於警詢、偵查中及本院
    準備程序及審理時均坦承不諱，核與被害人洪蕙萍於警詢證
    述之失竊情節相符，並有臺北市政府警察局信義分局六張犁
    派出所受理刑事案件報案三聯單在卷可憑。
(四)綜上各節相互佐證，被告自白核與事實相符，應堪採信，本
    案事證明確，被告犯行堪以認定，應予依法論科。
三、核被告所為，均係犯刑法第320條第1項之竊盜罪。被告所犯
    上開竊盜3罪，犯意各別，行為互殊，應予分論併罰。被告
    前於94年間，因竊盜案件經臺灣士林地方法院以94年度易字
    第142號判決，判處有期徒刑8月確定；又因竊盜案件，經臺
    灣板橋地方法院以94年度簡字第2204號判決，判處有期徒刑
    4 月確定，上開2案接續執行，於95年1月27日執行完畢，有
    臺灣高等法院被告前案紀錄表1份在卷可參，其於有期徒刑
    之執行完畢後，5年以內故意再犯本件有期徒刑以上之3罪，
    均為累犯，均應依刑法第47條第1項之規定，各加重其刑。
    又被告在有偵查犯罪職權之機關或個人發覺其所為犯罪事實
    欄所載一(二)、(三)之竊盜犯行前，主動向員警張滄柏供承
    該2次竊盜犯行，有被告警詢筆錄及臺中縣警察局霧峰分局
    刑事案件報告書各1份在卷可按，其就該2次未發覺之竊盜犯
    行自首而接受裁判，本院審酌當時情狀，認其所犯該2次竊
    盜罪間，均得依刑法第62條前段之規定，減輕其刑。而被告
    所為犯罪事實欄所載一(二)、(三)之竊盜犯行，均同時具有
    刑之加重及減輕事由，均應依刑法第71條第1項之規定，均
    先加後減之。爰審酌被告正值青壯之年，不思以己力賺取金
    錢花用，竟一再伺機竊取他人財物，造成被害人廖慧齡、蕭
    玉鳳、洪蕙萍分別受有上開財物損害，並衡其犯罪之動機、
    目的、手段、所竊財物之價值，及犯罪後坦承犯行，態度尚
    佳、國中畢業之智識程度、另案入監執行前，擔任臨時工之
    生活狀況、公訴人之求刑尚稱妥適等一切情狀，分別量處如
    主文所示之刑，及均諭知易科罰金之折算標準，並定其應執
    行之刑暨諭知易科罰金之折算標準，以示懲儆。
據上論斷，應依刑事訴訟法第273條之1第1項、第299條第1項前
段，刑法第320條第1項、第47條第1項、第62條前段、第41條第1
項前段、第8項、第51條第5款，刑法施行法第1條之1第1項、第2
項前段，判決如主文。
本案經檢察官王淑月到庭執行職務。
中    華    民    國   100    年    3     月    7     日
                  刑事第五庭    法  官  林慧欣
以上正本證明與原本無異。
如不服本判決應於收受送達後10日內向本院提出上訴書狀，並應
敘述具體理由；其未敘述上訴理由者，應於上訴期間屆滿後20日
內向本院補提理由書（均須按他造當事人之人數附繕本）「切勿
逕送上級法院」。
                                書記官  鄭淑英
中    華    民    國   100    年    3     月    7     日
附錄本案論罪科刑法條
刑法第320條第1項
意圖為自己或第三人不法之所有，而竊取他人之動產者，為竊盜
罪，處5年以下有期徒刑、拘役或500元以下罰金。